# 00 价款转让股权处理

提问人：Salad酱 时间：2020-02-17 14:49:13
请教陈版本，A是合并范围内母公司，C是两个自然人股东设立的全资子公司，实收资本 100 万。本年度两个自然人股东 0 价款将100%股权转让给A后，C是A的全资子公司，转让后C的实收资本 100 万，但是A的长投为 0 ，在合并抵消时，抵不平，请问是哪里错误，应该如何处理？

回答人：chenyiwei
首先判断该项收购是同一控制下合并还是非同一控制下合并。如果是非同一控制下合并，则合并成本与购买日取得可辨认净资产公允价值份额之间的差额确认为商誉或负商誉；如果是同一控制下合并，则按被投资企业的帐面净资产份额贷记资本公积。无论如何不会是长期股权投资直接与C公司的实收资本相抵的。